【裁判字號】    95,簡上,20
【裁判日期】    950327
【裁判案由】    傷害等
【裁判全文】
臺灣嘉義地方法院刑事判決              95年度簡上字第20號
上  訴  人
即  被  告  甲○○
上列上訴人因傷害等案件，不服本院簡易庭中華民國94年度嘉簡
字第1292號第一審判決（聲請簡易判決處刑案號：臺灣嘉義地方
法院檢察署94年度偵字第5693號），提起上訴，本院管轄之第二
審合議庭判決如下：
    主  文
原判決撤銷。
甲○○無故侵入他人住宅，處拘役貳拾日，如易科罰金以參佰元
折算壹日。又傷害人之身體，處拘役肆拾伍日，如易科罰金以參
佰元折算壹日。又損壞他人之茶壺貳個、茶海壹個、茶杯陸個、
熱水瓶壹個、音響壹臺，足以生損害於他人，處拘役肆拾日，如
易科罰金以參佰元折算壹日。應執行拘役壹佰日，如易科罰金以
參佰元折算壹日。緩刑貳年。
    事  實
一、認定犯罪事實所憑之證據及理由：
    本案經本院審理結果，認第一審判決認定事實及所憑證據均
    無不當，茲引用之（如附件）。
二、論罪：
    核被告所為，係犯刑法第306條第1項之無故侵入住宅罪、同
    法第277條第1項之普通傷害罪，及同法第354條之毀損罪，
    上開3罪間，行為不同，犯意各別，應予分論併罰。
三、撤銷改判及科刑之理由：
    原審經審理之結果，認被告罪證明確，予以論科，固非無見
    ，惟查，(一)數罪併罰宣告多數拘役者，於各刑中之最長期以
    上，各刑合併之刑期以下，定其刑期，但不得逾4個月，此
    為刑法第51條第6款所明定。原審就被告所犯前揭3罪，各處
    拘役30日（無故侵入住宅部分）、拘役55日（傷害部分），
    及拘役50日（毀損部分），所定應執行之刑為拘役130日，
    已逾4個月，有違前揭法條規定；(二)被告已與被害人達成和
    解，賠償被害人新臺幣32,000元，並獲被害人原諒不予追究
    等情，有調解筆錄及刑事撤回告訴狀附卷足憑，原審未及審
    酌前開情狀，亦有未洽。是被告以其獲被害人原諒為由提起
    上訴，指摘原判決不當，為有理由，應由本院撤銷改判。爰
    審酌被告係國中肄業之智識程度；因細故與被害人發生爭執
    之犯罪動機；對被害人所生身體、財物損害；以及被告犯後
    坦承犯行，並積極與被害人和解、賠償損失等一切情狀，量
    處如主文第2項所示之刑，並諭知易科罰金之折算標準。又
    被告前未曾受有期徒刑以上刑之宣告，此有臺灣高等法院被
    告全國前案紀錄表存卷可考，其因一時失慮，偶罹刑典，且
    犯後與被害人達成和解，賠償被害人損害，業如前述，其經
    此偵查、審判之教訓，自當知所警惕，信無再犯之虞，是本
    院認對其所宣告之刑以暫不執行為適當，依刑法第74條第1
    款規定併予宣告緩刑2年，用啟自新。
四、依刑事訴訟法第455條之1第1項、第3項、第369條第1項前段
    、第364條、第299條第1項前段，刑法第306條第1項、第277
    條第1項、第354條、第51條第6款、第41條第1項前段、第74
    條第1款，罰金罰鍰提高標準條例第1條前段、第2條，判決
    如主文。
本案經檢察官陳昭廷到庭執行職務。
中    華    民    國    95    年    3     月    27    日
                刑事第一庭審判長  法  官  許進國
                                  法  官  張道周
                                  法  官  鄧晴馨
上列正本證明與原本無異。
如不服本判決，應於判決送達後10日內向本院提出上訴狀（應附
繕本）。告訴人或被害人如對於本判決不服者，應具備理由請求
檢察官上訴，其上訴期間之計算係以檢察官收受判決正本之日期
為準。
中    華    民    國    95    年    3     月    27    日
                                  書記官  陳慶時
附錄本判決論罪之法條：
刑法第306條第1項
無故侵入他人住宅、建築物或附連圍繞之土地或船艦者，處1年
以下有期徒刑、拘役或300元以下罰金。
刑法第277條第1項
傷害人之身體或健康者，處3年以下有期徒刑、拘役或1千元以下
罰金。
刑法第354條
毀棄、損壞前2條以外之他人之物，或致令不堪用，足以生損害
於公眾或他人者，處2年以下有期徒刑、拘役或500元以下罰金。


司法院資訊處製作；財團法人民間司法改革基金會備份。
